【裁判字號】    98,上訴,836
【裁判日期】    980723
【裁判案由】    妨害電腦使用
【裁判全文】
臺灣高等法院高雄分院刑事判決         98年度上訴字第836號
上  訴  人
即  被  告  甲○○
上  訴  人
即  被  告  子○○
上列二人共同
選任辯護人  李慶榮律師
            孫守濂律師
            許泓琮律師
上列上訴人因妨害電腦使用案件，不服臺灣屏東地方法院97年度
訴字第736 號中華民國98年2 月25日第一審判決（起訴案號：臺
灣屏東地方法院檢察署95年度偵字第4836號），提起上訴，本院
判決如下：
     主  文
上訴駁回。
     事  實
一、甲○○曾於民國91年間因違反律師法案件，經臺灣屏東地方
    法院判處有期徒刑3 月確定，於91年7 月29日易科罰金執行
    完畢。甲○○與其妻子○○、友人卯○○（原名李宏文）見
    盜取他人之帳號、密碼有利可圖，明知不得製作專供無故輸
    入他人之帳號、密碼而入侵他人之電腦或取得、刪除他人電
    腦之電磁記錄之電腦程式，竟與某真實姓名不詳之成年男子
    基於概括犯意聯絡，自94年1 月間某日起，至同年8 月間某
    日止，由甲○○負責出資新臺幣（下同）20至30萬元，卯○○則透過QQ即時通，向真實姓名不詳代號「林木森森」之成
    年大陸地區人士購買及學習將木馬程式執行檔編譯至圖片檔
    案中，而製作專供盜錄他人位於YAHOO 奇摩家族網站帳號及
    密碼之電腦程式，並由子○○及該真實姓名不詳之成年男子
    以每月5 至8 萬元不等之代價指導並雇用寅○○（業經臺灣
    花蓮地方法院以96年度簡上字39號判決有罪確定）操作木馬
    程式以散布之，寅○○再以每件1,000 元至1,500 元之代價
    ，雇用羅彩鳳、邱春月、曾志宏、楊瑾玲、邱麗娟、韓健國
    （上6 人均經臺灣花蓮地方法院以96年度簡上字39號判決有
    罪確定）自94年1 月起，連續為妨害電腦使用之行為，其方
    式如下：先由卯○○製作欲傳輸之檔案（均為執行檔，內藏
    木馬程式，檔名分別為「好色的客人.EXE 」 、「滿足自拍
    慾.EXE 」 、「台灣的故事尋找山中裸女.EXE 」 、「馬子
    舒淇.EXE 」 、「林志玲（全集系列）.EXE 」 、告白的淫
    蕩女人.EXE 」 、「各國空姐.EXE 」 、「135. E XE 」、
    「815.EXE 」、「活力嚇人.EXE 」 、「蔡依林短裙飛起來
    .EXE 」 等）後以網路郵件寄至「aving000」帳號內，寅○○接獲指示後即將上開內藏木馬程式之檔案以網路郵件轉寄
    之方式，或告知羅彩鳳、邱春月、曾志宏、楊瑾玲、邱麗娟
    、韓健國，使渠等在附表一所示之地點，使用附表一所示之
    帳號，自行至「aving000」帳號內查看欲傳輸之檔案及被害
    人之帳號、密碼後，寅○○等7 人再將上開內藏木馬程式之
    檔案下載，復加上一些煽情或有關時事之文字敘述以後，連
    續無故輸入如附表一所示被害人之帳號、密碼，入侵被害人
    之電腦或家族網站，將上開內藏木馬程式之檔案以電子郵件
    之方式轉寄予被害人之聯絡人，或儲存於被害人之家族網站
    的「檔案庫」或「酷連結」內，而無故變更他人電腦之電磁
    紀錄，欲利用此方式，使收到該電子郵件者或其他進入該家
    族網站者，因好奇點選該檔案，而自動啟動木馬程式，並盜
    錄得如附表二所示之用戶於YAHOO 奇摩家族網站之帳號、密
    碼，致生損害於丑○○、癸○○、己○○、乙○○、壬○○
    、戊○○、庚○○、丁○○、辛○○、丙○○（附表二所示
    之其餘用戶均未據告訴，用戶自行登錄之基本資料詳如附表
    三所示），子○○則於寅○○、羅彩鳳、邱春月、曾志宏、
    楊瑾玲、邱麗娟、韓健國完成散布木馬程式後，將報酬匯入
    寅○○所有之花蓮縣吉安鄉仁里郵局帳戶內，寅○○再轉付
    予羅彩鳳、邱春月、曾志宏、楊瑾玲、邱麗娟、韓健國。嗣
    經警據報後先於94年9 月13日，分別為警在附表一編號一所
    示之地點查獲寅○○等人，並扣得寅○○所有之上開存摺，
    及邱春月所有供記載被害人帳號及密碼所用之筆記本各1 本
    （業經臺灣花蓮地方法院以96年度簡上字39號判決宣告沒收
    ），再於95年4 月25日9 時許，持搜索票至卯○○所居住位
    於屏東縣竹田鄉○○路15號住處，扣得電腦設備（含主機、
    螢幕、鍵盤及滑鼠）1 套及帳號文件6 張，並循線查獲甲○○、子○○。
二、案經丑○○、癸○○、己○○、乙○○、壬○○、戊○○、
    庚○○、丁○○、辛○○、丙○○訴由內政部警政署刑事警
    察局偵九隊，並經高雄縣政府警察局移請臺灣屏東地方法院
    檢察署檢察官偵查起訴。
     理  由
一、證據能力
  (一)證人即同案被告卯○○於警訊供述，關於被告甲○○出資購
    買木馬程式，教伊如何植入色情圖片等情，因與其嗣於原審
    具結後陳述相符，其警訊陳述屬傳聞證據，依刑事訴訟法第
    159條第1項規定，無證據能力。
  (二)證人即同案被告卯○○，證人即承辦警員林逸塵、黃維和於
    偵查中經具結之陳述，並未曾提及檢察官在偵查時有不法取
    供之情形，且亦無證據足以證明證人上開陳述有顯不可信之
    情況，證人卯○○於原審復已到庭接受詰問，足可認定業已
    保障被告詰問權，依刑事訴訟法第159 條之1 第2 項規定，
    自得為證據。
  (三)證人寅○○於警訊之陳述，關於散佈色情圖片檔案，最初由
    被告子○○告訴她的等犯罪細節部分，因與其嗣於原審陳述
    不符（否認子○○告知），而其先前之陳述較近於案發時間
    ，較少人情壓力，足認有較可信之特別情況，且為證明被告
    子○○犯罪事實存否所必要，依刑事訴訟法第159 條之2 規
    定，有證據能力。
  (四)又證人羅彩鳳、邱春月、曾志宏、楊瑾玲、邱麗娟、韓健國
    、證人即被害人丑○○、癸○○、己○○、乙○○、壬○○
    、戊○○、庚○○、丁○○、辛○○、丙○○、王旻位、徐
    崧晃、林冠豪於司法警察調查時之陳述，其性質對被告甲○○、子○○而言屬傳聞證據，且查無符合刑事訴訟法第159
    條之1 至之4 之情形，惟渠等所為之上開陳述，業經本院於
    審判程序時予以提示並告以要旨，且各經檢察官、被告甲○○、子○○及辯護人表示意見，當事人及辯護人已知上述筆
    錄乃傳聞證據，均未於言詞辯論終結前對該筆錄內容異議，
    且本院審酌該陳述作成之情況，未見有何不適當之情形，故
    其所為之上開陳述，依刑事訴訟法第159 條之5 之規定，得
    為證據。再卷附之偵查報告（見高雄縣政府警察局高縣警刑
    電字第0950082427號卷第18頁以下），雖係被告甲○○、子
    ○○以外之人於審判外所為之書面陳述，屬於傳聞證據，然
    當事人及辯護人均同意作為證據，且本院審酌該書面陳述作
    成之情況，未見有何不適當之情形，故依刑事訴訟法第159
    條之5 第1 項之規定，得為證據。
二、訊據上訴人即被告甲○○、子○○矢口否認有與卯○○共犯
    本件妨害電腦使用罪犯行，被告甲○○辯稱：未出資供卯○○購買木馬程式，未與卯○○共犯本件犯行云云；上訴人即
    被告子○○則辯稱：伊僅幫其妹妹寅○○在高雄領得薪水後
    匯給她，不知道寅○○作什麼工作云云，經查：
  (一)上揭事實，業據證人卯○○於原審法院審理時結證稱：本件
    伊承認有將木馬程式植入色情影片，再將之交給甲○○作散
    布的行為，當時就是由甲○○出資購買木馬程式，伊學習如
    何植入圖片，係跟線上的聯絡人「林木森森」學習，因為甲○○覺得有利可圖，所以願意出資購買木馬程式，叫伊去學
    習，當時伊是學生沒收入，伊可以領到月薪大約4 、5 萬元
    ，「林木森森」是伊認識之後，甲○○不知從那裡得知而透
    過朋友來找伊，看伊是否可以作，伊試給他看，甲○○就說
    他要出資，並且他有去查證要賣程式那個人的銀行帳戶是否
    是真的，甲○○過幾天就說賣家收到錢，伊就上線和賣家聯
    繫詢問是否有收到錢，真的有收到，賣家就開始教導伊如何
    使用木馬程式，賣家就是林木森森，「黃夏」是林木森森要
    渠等匯款的帳戶名字，伊回臺灣都是向子○○拿錢的，伊的
    工作就是把木馬程式植入色情圖片裡面，伊把圖片交給甲○○指定的電子信箱裡面，由甲○○處理，木馬程式會把盜取
    到的帳號密碼傳回甲○○指定的網頁空間內，這些都是林木
    森森教伊的等語（見原審法院卷第141~143 頁）；其於偵查
    中結證稱：木馬程式是伊在「藏鯨閣」網站上接觸到，是跟
    YAHOO 的即時通方式類似，有一對一，也有聊天室，該聊天
    室有分類，伊接洽時問他有無類似側錄帳號密碼的木馬程式
    ，他說有，伊問到有時，伊再跟甲○○說，甲○○就跟伊說
    看可不可以請他先拿給渠等試一下，這個人說可以，但要先
    匯錢，匯錢的事情是甲○○處理的，伊記得全部好像花了2
    、30萬元，這些錢是在94年1 月間的事情，是一次付款，是
    甲○○去匯的，該程式買回來時，伊用2 個空格，對方說一
    個選擇密碼，一個選擇圖片，這樣就可以了，對方是透過遠
    方監控的方式，讓伊看到他電腦桌面進行的情形，這樣只要
    透過聊天的工具就可以進行了，5 萬5 千元人民幣是買一次
    的木馬程式版本，該版本可以搭其他不同的圖片，但木馬程
    式如果被發覺或被殺掉或遊戲更改，就需要升級木馬程式，
    才能夠側錄到帳號、密碼，就需要付更新的費用，這部分甲○○有付款，都是甲○○付錢，伊將側錄到的帳、密碼下載
    到伊的電腦上，之後伊先整理，把有重複的先刪除，再一個
    一個看，然後再交給甲○○，伊交給甲○○的文件格式是純
    文字檔，甲○○要這些帳號、密碼好像有接到買家要買，這
    是伊聽到他說電話時有提到，甲○○付給伊1 個月4 、5 萬
    元，共付了4 、5 個月，從94年2 月間開始，差不多到5 、
    6 月為止，甲○○跟伊說要把資料放在「aving000」帳號，
    伊只有使用過這一個，伊都是透過這樣的方式交給甲○○，
    沒有誣賴甲○○，伊上網下載側錄到的資料的地方一開始在
    伊住處，但有時候也會在大陸，全部側錄到多少（帳號、密
    碼）伊不太清楚，伊都是交給甲○○去處理，所謂的交就是
    放在甲○○指定的信箱，上次偵訊時說買木馬程式是使用類
    似雅虎即時通，講的就是qq，功能與雅虎即時通相同，從94
    年2 月、5 、6 月買木馬程式的錢是甲○○付的，是甲○○
    先跟伊接觸看哪裡可以買得到木馬程式，用木馬程式側錄到
    的雅虎奇摩帳號及密碼，伊整理好就整個交給甲○○，拉下
    來整個就是純文字檔，裡面都是帳號密碼等語（見95年度偵
    字第4836 號 卷第85~89 、253~257 頁），核與證人林逸塵
    於偵查中結證稱：a142536xw 、aving000這2 個是YAHOO 的
    帳號，經調閱這2 個帳號的所有資料，只要跟這2 個帳號同
    時出現的帳號，渠等才查出qwerpopo05、0000000000000000
    帳號，也都是屬於YAHOO ，申設人是李宏文，後來渠等就去
    搜索，而當時在花蓮的另案件中查獲寅○○，她說她散布木
    馬程式的行為，而且匯款都是從她姊姊子○○那邊匯款進來
    的，所以才懷疑子○○涉案，再聲請搜索票對李宏文執行搜
    索，扣得李宏文的電腦，木馬程式經過解析裡面有寫到，就
    是如卷附山中裸女.EXE 的 原始碼有看到，那算是程式碼中
    的文字，傳送目的地就是WDO@163.com 等語（見同上偵卷第
    113 、114 頁）、證人黃維和於偵查中結證稱：當初甲○○
    是由李宏文主動供述他與甲○○一起利用木馬程式，而卷附
    尋找山中裸女這份過程，是來解析這張圖片確實有木馬程式
    可以側錄雅虎奇摩的帳號密碼的方法等語（見同上偵卷第11
    5 頁）相符，並有偵查報告可憑，而警方確於卯○○住處查
    扣電腦設備（含主機、螢幕、鍵盤及滑鼠）1 套及帳號文件
    6 張，並在卯○○所使用之電子郵件（aving000@yahoo.com
    .tw） 信箱內起出如附表二所示之遭盜取之帳號、密碼等情
    ，有搜索票、搜索扣押筆錄、扣押物品目錄表、擷取自卯○○電腦中之聯絡人個人資料（QQ號：0000000 號、用戶暱稱
    ：林木森森）、擷取自卯○○電腦中之檔案總管執行畫面（
    卯○○使用之電腦硬碟存在YHO.txt 、wowo4.txt 《路徑為
    D:\-1\》）、藏有木馬程式之「台灣的故事尋找山中裸女」
    .EXE 檔 案側錄帳號密碼步驟數紙、內政部警政署刑事警察
    局96年5 月3 日刑偵九二字第0960065917號函、Yahoo!公文
    回覆信箱寄發之電子郵件2 件及附加之檔案附卷可稽（含光
    碟2 片，分別見同上警卷第8、22 、23~27 、34~39 頁、同
    上偵卷第91 ~103 、206~246 頁），且證人卯○○已坦承全
    部犯行，顯見其非為脫免罪責而誣攀被告甲○○、子○○，
    堪信證人卯○○所述確與事實相符。又卯○○於95年3 月間
    ，與被告甲○○、子○○間均有通話之情，亦有臺灣屏東地
    方法院檢察署95年屏檢瑞字第聲監字第000027號通訊監察書
    及通訊監察譯文數紙在卷足憑（見同上偵卷第130~148 頁）
    ，則被告甲○○、子○○辯稱渠等與卯○○無聯絡云云即不
    可採。再辯護意旨認被告甲○○於94年1 月至8 月間，確係
    受雇於大陸張家界湘西青年旅行社為導遊，有正當工作與固
    定薪資，根本沒必要與卯○○共同從事電腦犯罪牟利。被告
    甲○○當時月薪人民幣6,500 元，何來閒錢為卯○○出錢租
    屋供其犯罪之用？又卯○○於94年間有資力自行購買木馬程
    式不需被告甲○○出資云云，並舉李宸宏之郵局帳戶資金明
    細為證，惟證人卯○○於原審法院審理時結證稱：伊的帳戶
    在本案發生前有那麼多錢存入是當時伊有幫人販賣虛擬寶物
    ，可以抽取傭金，伊去幫人家現場交易，人家拿現金給伊，
    伊存入郵局帳戶後再匯給販賣的賣家，伊都是當天存當天匯
    出等語（見原審法院卷第142 頁），而觀諸卯○○之郵局帳
    戶交易清單（見同上偵卷第55~64 頁），確有卯○○所述之
    同日以現金存款並跨行轉出之情形，而其帳戶內之餘額於轉
    出後僅為數千元至數萬元不等，則證人卯○○上開所述自屬
    可採，難以其帳戶內曾有大量金錢流動即認被告卯○○係有
    資力之人，辯護意旨尚有誤會。
  (二)又共犯寅○○於94年間在高雄市某網咖，經由某真實姓名不
    詳之成年男子指導如何散布上開檔案後，以每件1,000 元至
    1,500 元之代價，雇用共犯羅彩鳳、邱春月、曾志宏、楊瑾
    玲、邱麗娟、韓健國將共犯卯○○所製作內藏木馬程式之上
    開檔案轉寄予被害人之聯絡人，或儲存於被害人之家族網站
    的「檔案庫」或「酷連結」內，而盜錄得如附表二所示之用
    戶於YAHOO 奇摩家族網站之帳號、密碼，寅○○並將報酬付
    予羅彩鳳、邱春月、曾志宏、楊瑾玲、邱麗娟、韓健國之事
    實，業據證人即共犯寅○○、羅彩鳳、邱春月、曾志宏、楊
    瑾玲、邱麗娟、韓健國、證人即被害人丑○○、癸○○、王
    旻位、徐崧晃、林冠豪、己○○、丙○○、乙○○、壬○○
    、戊○○、庚○○、丁○○、辛○○於警詢時證述明確，並
    有「7 月18日名稱」、「aving000」電子郵件列印畫面數紙
    、100.txt 檔案內容畫面、擷取自邱春月電腦中之列印畫面
    、「y192485 」電子信箱郵件列印畫面數紙、使用人之IP位
    置及交叉比對歷程數紙在卷足憑（均見花蓮縣警察局吉安分
    局警卷），且寅○○、羅彩鳳、邱春月、曾志宏、楊瑾玲、
    邱麗娟、韓健國因散布木馬程式而入侵他人電腦並取得他人
    帳號、密碼之犯行，業據臺灣花蓮地方法院判決有罪確定，
    有該院96年度簡上字第39號判決書附卷可稽（見同上偵卷第
    249 頁以下）。再證人寅○○於警詢時供稱：「（請問你每
    月因散布色情圖片檔案的收入是何人匯給你的？）我不知道
    ，他會主動匯到我的戶頭裡面」、「（警方出示你的郵局儲
    金簿，請說明因工作所得？）儲金簿中無摺存款打勾部分，
    有些是我自己存的，有些是他匯給我的」、「（是何人教你
    散布色情圖片檔案？）當初最早是我姊姊子○○告訴我的，
    然後由網路認識的網友教我的」等語（見花蓮縣警察局吉安
    分局警卷第3 、4 、20頁），而被告子○○自承曾陪同寅○○共赴高雄市某網咖，由寅○○進入該網咖內與真實姓名不
    詳之成年男子會面，及於94年間將金錢存入寅○○之郵局帳
    戶內等情，核與證人寅○○所述相符，並有寅○○所有之局
    號：0000000 、帳號：0000000 之郵政存簿儲金部內頁（見
    花蓮縣警察局吉安分局警卷第10 ~18頁）、中華郵政股份有
    限公司花蓮郵局95年10月18日行字第0955090339號函附之無
    摺存款單影本（見同上偵卷第65頁以下），足認被告子○○
    自94年1 月1 日起至同年9 月30日止，曾以35筆無摺存款方
    式將金錢存入寅○○所有之上開帳戶內，且經比對寅○○在
    儲金簿中無摺存款打勾部分，與子○○匯入之款項均一致，
    參以寅○○及羅彩鳳、邱春月、曾志宏、楊瑾玲、邱麗娟、
    韓健國散布木馬程式所使用之帳號，與卯○○所使用之帳號
    均為「aving000」，渠等散布木馬程式所盜得之帳號、密碼
    亦均流向卯○○所使用之帳號，顯見寅○○等人所散布之木
    馬程式即為被告甲○○、卯○○所製作，並經由被告子○○
    之聯繫交由寅○○等人散布，被告子○○並將寅○○等人之
    報酬以無摺存款之方式匯入寅○○之郵局帳戶內，則被告子
    ○○既已告知寅○○散布色情圖片檔案並將報酬匯予寅○○
    ，而其與被告甲○○乃配偶，關係密切，被告甲○○於卯○○將內藏木馬程式之檔案製作完成後，透過被告子○○要求
    寅○○等人散布之，亦與常情無違，自足認被告子○○已參
    與被告甲○○、卯○○製作木馬程式並散布之以入侵他人電
    腦而取得他人帳號、密碼。至證人寅○○雖於原審法院審理
    時證稱被告子○○不知道其工作內容云云，惟據證人寅○○
    於警詢時之陳述及匯款資料，被告子○○係告知寅○○散布
    色情圖片檔案並將報酬匯予寅○○，已如上述，則證人寅○○於本院之證述，應屬迴護被告子○○之詞，不足採信，尚
    難採為對被告子○○有利認定之依據。
  (三)綜上所述，證人卯○○之證述與事實相符，足認係被告甲○○出資供卯○○購買並製作木馬程式夾帶檔，後由被告甲○○尋人散布之，而依證人寅○○於警詢時之陳述及匯款資料
    ，可認被告子○○已參與本件犯行，是被告甲○○、子○○
    ，所辯均係卸責之詞，不足採信，本件事證明確，被告甲○○、子○○之犯行均堪採信。
三、按行為後法律有變更者，適用行為時之法律。但行為後之法
    律有利於行為人者，適用最有利於行為人之法律，修正後刑
    法第2 條第1 項定有明文。茲因本件論罪科刑所適用之刑法
    於94年2 月2 日修正，95年7 月1 日施行，是被告甲○○、
    子○○行為後法律有變更，爰比較新舊法如下：
  (一)法定刑罰金部分：按修正前刑法第33條第5 款規定：「罰金
    ：一元以上。」修正後改為：「罰金：新臺幣一千元以上，
    以百元計算之。」比較新舊法，關於被告之罪，其法定刑罰
    金部分，以適用修正前之規定對被告等較為有利。
  (二)共同正犯部分：按修正前刑法第28條規定：「二人以上共同
    實施犯罪之行為者，皆為正犯。」修正後改為：「二人以上
    共同實行犯罪之行為者，皆為正犯。」將原來共同正犯之共
    同「實施」改為共同「實行」，剔除完全未參與犯罪相關行
    為之實行之「陰謀共同正犯」及「預備共同正犯」，屬於行
    為可罰性要件之變更。惟本件被告等已參與犯罪相關行為之
    實行，無論依新法或舊法，均成立共同正犯，適用新法對渠
    等並無較為有利之情形。
  (三)累犯部分：按被告甲○○行為後，刑法關於累犯之規定，於
    修正後第47條第1 項改以故意再犯者為限，方成立累犯，並
    於修正後第47條第2 項增設擬制累犯之規定，此外，刑法第
    49條依軍法受裁判者不適用累犯之規定亦於修正後刪除，是
    就累犯之要件，已有擴張及限縮，自屬行為後法律有變更（
    最高法院96年度台上字第3773號判決意旨參照），惟本件被
    告甲○○前所犯之罪非係依軍法受裁判，且其又係受徒刑之
    執行完畢後5 年以內故意再犯有期徒刑以上之罪，無論依新
    法或舊法，均構成累犯，適用新法對其並無較為有利之情形
    。
  (四)牽連犯部分：被告等行為後，刑法第55條牽連犯之規定亦已
    刪除，此雖非犯罪構成要件之變更，但已影響刑罰之法律效
    果，自屬法律有變更。本件被告等所犯入侵電腦罪、破壞電
    磁紀錄罪及製作專供犯罪之電腦程式罪3 罪，在通常觀念上
    足認有方法與目的之牽連關係，依修正前刑法第55條規定，
    本得適用牽連犯之規定從一重處斷，依新法則應併合處罰，
    比較新舊法，以適用修正前之規定較有利於被告等。
  (五)連續犯部分：被告等行為後，刑法第56條連續犯之規定，業
    經修正公布刪除，則被告等所為上開多次入侵電腦、破壞電
    磁紀錄犯行，因行為後新法業已刪除連續犯之規定，此刪除
    雖非犯罪構成要件之變更，但顯已影響行為人刑罰之法律效
    果，自屬法律有變更，依新法第2 條第1 項規定，比較新、
    舊法結果，修正後之規定並非較有利於被告等，是依刑法第
    2 條第1 項之規定，應適用行為時之法律，即應適用修正前
    刑法第56條連續犯之規定。
  (六)綜上比較結果，被告等行為後變更之刑法法律，對渠等並無
    較為有利之情形，則本件自應適用被告等行為時之刑法之規
    定。
四、核被告甲○○、子○○所為，係犯刑法第358 條之入侵電腦
    罪、第359 條之破壞電磁紀錄罪、第362 條之製作專供犯罪
    之電腦程式罪。被告甲○○、子○○與卯○○、真實姓名不
    詳綽號「林木森森」之成年大陸地區人士及真實姓名不詳之
    成年男子等人間，就所犯製作專供犯罪之電腦程式罪，有犯
    意聯絡及行為分擔，均為共同正犯；被告甲○○、子○○與
    卯○○、寅○○、羅彩鳳、邱春月、曾志宏、楊瑾玲、邱麗
    娟、韓健國及真實姓名不詳之成年男子間，就所犯入侵電腦
    罪、破壞電磁紀錄罪，均有犯意聯絡及行為分擔，亦均為共
    同正犯。被告甲○○、子○○與共犯先後多次入侵電腦、破
    壞電磁紀錄犯行，時間緊接、犯罪構成要件相同，顯然基於
    概括犯意反覆為之，應依連續犯之規定各論以一罪，並依法
    加重其刑。被告甲○○、子○○與所犯入侵電腦罪、破壞電
    磁紀錄罪及製作專供犯罪之電腦程式罪3 罪間，有方法與目
    的之牽連關係，應從一重之製作專供犯罪之電腦程式罪處斷
    。被告甲○○前於91年間因違反律師法案件，經原審法院以
    91年度屏簡字第98號判決判處有期徒刑3 月確定，於91年7
    月29 日 易科罰金執行完畢等情，有臺灣高等法院被告前案
    紀錄表1 份附卷可稽，其於受有期徒刑之執行完畢，5 年以
    內再犯本件有期徒刑以上之罪，為累犯，應依修正前刑法第
    47條之規定加重其刑。
五、原審認被告等罪證明確，因而適用刑法第358 條、第359 條
    、第362 條、第38條第1 項第2 款、第2 條第1 項前段、修
    正前刑法第28條、第47條、第55條、第56條，中華民國96年
    罪犯減刑條例第2 條第1 項第3 款、第7 條規定，爰審酌被
    告等盜得之帳號、密碼高達527 組，及渠等犯罪動機、目的
    、手段，犯罪後復空言狡飾，態度不佳等一切情狀，分別量
    處被告甲○○有期徒刑1 年6 月；被告子○○有期徒刑1 年
    4 月，又本件被告甲○○、子○○與之犯罪時間在96年4 月
    24日以前，且合於減刑條件，應予以減刑，而分別減為有期
    徒刑9 月、8 月，以資懲儆。扣案之電腦設備（含主機、螢
    幕、鍵盤及滑鼠）1 套及帳號文件6 張，均係共犯被告卯○○所有，供其與被告甲○○、子○○犯本件犯行所用之物，
    應依刑法第38條第1 項第2 款之規定沒收，其認事用法，核
    無不當，量刑亦稱允當。被告上訴意旨否認犯罪，指摘原判
    決不公，為無理由，應予駁回。
據上論斷，應依刑事訴訟法第368條，判決如主文。
本案經檢察官劉玲興到庭執行職務。
中    華    民    國    98    年    7     月    23    日
                  刑事第一庭    審判長法  官  郭雅美
                                      法  官  莊崑山
                                      法  官  張意聰
以上正本證明與原本無異。
如不服本判決應於收受本判決後10日內向本院提出上訴書狀，其
未敘述上訴理由者，並得於提起上訴後10日內向本院補提理由書
狀（均須按他造當事人之人數附繕本）「切勿逕送上級法院」。
中    華    民    國    98    年    7     月    24    日
                                      書記官  張寶花


司法院資訊處製作；財團法人民間司法改革基金會備份。
